臺灣雲林地方法院民事簡易判決
111年度港簡字第21號
原      告  陳薇如
訴訟代理人  李昭萱律師
複  代理人  紀宜君律師
被      告  蔡皓宇
上列當事人間請求返還借款事件，本院於民國111年5月5日言詞
辯論終結，判決如下：
    主      文
被告應給付原告新臺幣150,000元，及自民國110年10月26日起至
清償日止，按週年利率百分之5計算之利息。
訴訟費用由被告負擔。
本判決得假執行。
    事實及理由
一、原告主張：兩造原為男女朋友，交往期間被告因積欠他人新
    臺幣（下同）200,000元債務，故向原告借款，並提供其債
    權人之帳戶指示原告直接將200,000元轉入該帳戶，原告遂
    於民國110年2月17日分別轉帳100,000元、100,000元，共20
    0,000元至被告指示帳戶。嗣被告僅返還原告50,000元，尚
    有150,000元未返還，爰依消費借貸法律關係提起本訴。並
    聲明：如主文第1項所示。
二、被告則以：被告承認有跟原告借錢，但被告要償還時原告拒
    絕收受，且被告有陸續匯款生活費、房租予原告，應已抵銷
    其對原告積欠之債務。並聲明：原告之訴駁回。
三、得心證之理由
　㈠按當事人主張有利於己之事實者，就其事實有舉證之責任，
    但法律別有規定，或依其情形顯失公平者，不在此限，民事
    訴訟法第277條定有明文。又按請求履行債務之訴，原告就
    其所主張債權發生原因之事實，固有舉證之責任，若被告自
    認此項事實而主張該債權已因清償而消滅，則清償之事實，
    應由被告負舉證之責任（最高法院28年渝上字第1920號判例
    參照）。再按二人互負債務，而其給付種類相同，並均屆清
    償期者，各得以其債務，與他方之債務，互為抵銷，民法第
    334條第1項前段定有明文。又債務之抵銷，以雙方當事人互
    負債務為必須具備之要件，若一方並未對他方負有債務，則
    根本上即無抵銷之可言（最高法院86年度台上字第3611號判
    決意旨參照）。
　㈡原告主張上開事實，並提出與其所述相符之兩造間通訊軟體L
    INE對話紀錄截圖、轉帳交易成功畫面截圖為證（見司促字
    卷第4頁至第13頁），而被告於本院審理時亦自承有向原告
    借款之事實（見港簡字卷第44頁），應堪信原告主張為真實
    ，被告自應對原告負返還150,000元借款之責。被告對此雖
    辯稱其欲將借款償還原告然遭拒絕，且被告有陸續匯款生活
    費、房租予原告，而已抵銷其對原告積欠之債務等語，然為
    原告所否認，依前開說明，自應由被告就其已提出給付且原
    告受領遲延，或被告有何已清償債務之情形，及被告對原告
    有適於抵銷之債權存在等節負舉證責任。惟被告於本件言詞
    辯論終結時，始終未能舉證以實其說，其答辯自難採信。
　㈢末按給付無確定期限者，債務人於債權人得請求給付時，經
    其催告而未為給付，自受催告時起，負遲延責任。其經債權
    人起訴而送達訴狀，或依督促程序送達支付命令，或為其他
    相類之行為者，與催告有同一之效力；借用人應於約定期限
    內，返還與借用物種類、品質、數量相同之物，未定返還期
    限者，借用人得隨時返還，貸與人亦得定1個月以上之相當
    期限，催告返還，民法第229條第2項、第478條定有明文。
    所謂貸與人得定1個月以上之相當期限催告返還，非謂貸與
    人之催告必須定有期限，祇須貸與人有催告之事實，而催告
    後已逾1個月以上相當期限者，即認借用人有返還借用物之
    義務（最高法院73年台抗字第413號判例參照）。又按遲延
    之債務，以支付金錢為標的者，債權人得請求依法定利率計
    算之遲延利息；應付利息之債務，其利率未經約定，亦無法
    律可據者，週年利率為百分之5，民法第233條第1項前段及
    第203條亦有明文。本件原告並未提出就150,000元借款定有
    返還期限之證明，應屬給付未定返還期限，而原告已於110
    年6月28日向被告催告還款，有兩造通訊軟體LINE對話紀錄
    截圖可參（見司促字卷第11頁至第13頁），是被告應自110
    年6月28日加計1個月之相當期限後，即同年7月28日催告期
    限屆期之翌日即同月29日起，負遲延責任。故原告請求被告
    給付自本件支付命令送達被告之翌日即110年10月26日（見
    司促字卷第19頁）起至清償日止，按週年利率百分之5計算
    之利息，核無不合，應予准許。
四、從而，原告依消費借貸之法律關係，請求被告給付如主文第
    1項所示，為有理由，應予准許，並依民事訴訟法第389條第
    1項第3款規定，依職權宣告假執行。　
五、本件事證已臻明確，當事人其餘攻擊防禦方法及所提證據，
    經審酌後，核與判決結果不生影響，爰不逐一論述，併此敘明
    。
六、訴訟費用負擔之依據：民事訴訟法第78條。
中　　華　　民　　國　　111 　年　　5 　　月　　19　　日
                  北港簡易庭      法  官  詹皇輝
以上正本證明與原本無異。
如不服本判決，應於送達後20日內，向本院北港簡易庭提出上訴
狀並表明上訴理由，如於本判決宣示後送達前提起上訴者，應於
判決送達後20日內補提上訴理由書（須附繕本）。
中　　華　　民　　國　　111 　年　　5 　　月　　19　　日
                                  書記官  伍幸怡